臺灣臺中地方法院刑事判決　　　　　　　94年度訴字第3465號
公　訴　人　臺灣臺中地方法院檢察署檢察官
被　　　告　甲○○
　　　　　　　　　　（另案在臺灣臺中監獄執行中）
上列被告因違反毒品危害防制條例案件，經檢察官提起公訴（94
年度毒偵字第4797號），本院合議庭裁定由受命法官獨任改行簡
式審判程序審理，本院判決如下：
    主  文
甲○○連續施用第一級毒品，累犯，處有期徒刑壹年，第一級毒
品海洛因貳拾陸包（其中拾貳包合計淨重拾參點參零公克，空包
裝重參點柒捌公克，純度百分之拾參點伍陸，純質淨重壹點零捌
公克；另拾包其中標示ＨＲ+者玖包，合計淨重柒點貳肆公克，
空包裝重參點陸肆公克，純度百分之貳肆點伍柒，純質淨重壹點
柒捌公克；標示ＨＲ+Ｓ者壹包淨重壹點貳柒公克，空包裝重零
點肆零公克、另肆包含袋重分別為貳公克、肆公克、肆點貳公克
、壹點參公克）沒收銷燬之，空夾鏈袋參包、藥鏟壹支沒收。
    事  實
一、甲○○前於民國八十二年間因違反藥事法等案件，經本院判
    處有期徒刑一年確定，經送監執行，於八十三年四月二十九
    日執行完畢。復於八十九年間因施用毒品案件，經本院以八
    十九年度毒聲字第五七四五號裁定送觀察勒戒後，認有繼續
    施用毒品傾向，再經本院以八十九年度毒聲字第五七四五號
    裁定送強制戒治，嗣經裁定停止戒治，所餘戒治期間付保護
    管束，再經撤銷停止戒治，令入戒治處強制戒治，於九十一
    年二月二十五日由臺灣臺中地方法院檢察署檢察官以八十九
    年度戒毒偵字第七四號不起訴處分，並於九十一年一月二十
    日戒治期滿釋放。復於九十一年間因施用毒品案件，經起訴
    並聲請裁定強制戒治，由本院於九十一年九月二日以被告施
    用第一級毒品判處有期刑一年二月、施用第二級毒品判處有
    期徒刑七月，二者定應執行之刑為有期徒刑一年六月確定，
    強制戒治部分於九十一年六月十九日入所施以強制戒治，於
    九十二年六月十八日期滿，復於九十二年六月十九日入監執
    行，於九十三年十一月六日縮刑期滿執行完畢。甲○○復於
    九十三年十一月二十一日起至九十四年一月七日止因連續施
    用第一級毒品案件，經本院於九十四年三月二十二日以九十
    四年度訴字第三一九號判處有期徒刑十一月，經上訴臺灣高
    等法院臺中分院，於九十四年六月二十八日以九十四年度上
    訴字第一０四九號駁回上訴，再經最高法院於九十四年九月
    二十八日以九十四年台上字第四九八五號駁回上訴確定，現
    在監執行中。甲○○另基於施用第一級毒品海洛因之概括犯
    意，自九十四年四月二日晚間九時許起至同年十一月二十九
    日晚間八時四十分許止，在臺中縣大里市路上汽車內、臺中
    縣霧峰鄉○○路一三六號地汽車內及臺中縣大里市○○路與
    仁化路口等地，以將第一級毒品海洛因羼入香煙內點火吸用
    之方式，連續施用第一級毒品海洛因，約每日施用二次。嗣
    於九十四年四月二日晚間十一時五十五分，在臺中霧峰鄉○
    ○路與林森路口，為警查獲，並在其搭乘之車牌號碼Ｓ二─
    七三００號自用小客車上扣得第一級毒品海洛因十二包（合
    計淨重十三．三０公克，空包裝重三．七八公克，純度十三
    ．五六％；，純質淨重一．０八公克）、第二級毒品安非他
    命二包（毛重一．九公克、一．五公克）、其所有供施用海
    洛因用之藥鏟一支及空夾鏈袋二包、小皮包一個；繼於九十
    四年五月十一日下午四時十五分許，在臺中縣霧峰鄉○○路
    與錦州路口為警查獲，並在錦州路二十號對面空地上車牌號
    碼二Ｋ─七六六九號自用小客車上查獲得其所有第一級毒品
    海洛因十包（標示ＨＲ+者九包，合計淨重七．二四公克，
    空包裝重三．六四公克，純度二四．五七％，純質淨重一．
    七八公克；標示ＨＲ+S者一包含微量海洛因，淨重一．二七
    公克，空包裝重０．四０公克）、其所有預備供其施用第一
    級毒品之空夾鏈袋一包、第二級毒品安非他命三．七公克、
    安非他命吸食器一組。繼於九十四年十一月二十九日晚間十
    一時三十分許，在臺中縣大里市○○街四十之一號前為警查
    獲，並扣得第一級毒品海洛因四包（含袋重分別為二公克、
    四公克、四．二公克、一．三公克）。
二、案經臺中縣警察局霧峰分局報告臺灣臺中地方法院檢察署檢
    察官偵查起訴。
    理  由
一、訊據被告甲○○對於上揭時地連續施用第一級毒品海洛因多
    次之犯行於本院審理中坦承不諱，並有扣案夾鏈袋二包、藥
    鏟一支（九十四年四月三日查獲）扣案可憑，而被告三度為
    警查獲採尿送驗結果，呈嗎啡陽性反應，均呈現嗎啡陽性反
    應等情，有詮昕科技科技股份有限公司濫用藥物檢驗報告三
    份在卷可參，復有三次查獲之毒品海洛因共計二十六包（分
    別查獲十二包、十包、四包）可憑，其中於九十四年四月二
    日晚間十一時五十五分，在臺中霧峰鄉○○路與林森路口在
    其搭乘之車牌號碼Ｓ二─七三００號自用小客車上扣得被告
    持有之海洛因十二包，經送驗結果，均含海洛因成分，合計
    淨重十三．三０公克，空包裝重三．七八公克，純度十三．
    五六％；，純質淨重一．０八公克；另於九十四年五月十一
    日下午四時十五分許，在臺中縣霧峰鄉○○路與錦州路口為
    警查獲時在錦州路二十號對面空地上車牌號碼二Ｋ─七六六
    九號自用小客車上查獲被告持有第一級毒品海洛因十包，經
    送驗結果，其中標示ＨＲ+者九包均含海洛因成分，合計淨
    重七．二四公克，空包裝重三．六四公克，純度二四．五七
    ％，純質淨重一．七八公克；標示ＨＲ+S者一包含微量海洛
    因，淨重一．二七公克，空包裝重０．四０公克，有法務部
    調查局鑑定通知書二份在卷可參。足徵被告自白與現有事證
    相符，堪以採信。又被告於八十九年間因施用毒品案件，經
    本院以八十九年度毒聲字第五七四五號裁定送觀察勒戒後，
    認有繼續施用毒品傾向，再經本院以八十九年度毒聲字第五
    七四五號裁定送強制戒治，嗣經裁定停止戒治，所餘戒治期
    間付保護管束，再經撤銷停止戒治，令入戒治處強制戒治，
    於九十一年二月二十五日由臺灣臺中地方法院檢察署檢察官
    以八十九年度戒毒偵字第七四號不起訴處分，並於九十一年
    一月二十日戒治期滿釋放。復於九十一年間因施用毒品案件
    ，經起訴並聲請裁定強制戒治，由本院於九十一年九月二日
    以被告施用第一級毒品判處有期刑一年二月、施用第二級毒
    品判處有期徒刑七月，二者定應執行之刑為有期徒刑一年六
    月確定，強制戒治部分於九十一年六月十九日入所施以強制
    戒治，於九十二年六月十八日期滿等情，有刑案資料查註紀
    錄表及臺灣高等法院被告全國前案紀錄表各一件在卷可稽。
    本件事證已臻明確，被告前因強制戒治釋放後五年內施用毒
    品犯行洵堪認定，應予依法論科。
二、核被告甲○○所為，係犯毒品危害防制條例第十條第一項之
    施用第一級毒品罪。被告因施用而持有第一級毒品海洛因，
    其持有之低度行為應為施用之高度行為所吸收，不另論罪。
    被告所為數次施用海洛因毒品之行為，時間緊接，所犯罪名
    相同，顯係基於概括之犯意為之，為連續犯，爰依刑法第五
    十六條之規定以一罪論，並加重其刑。又起訴書並僅論及被
    告於九十四年五月十一日上午九時許施用第一級毒品海洛因
    之事實，其餘部分並未論及，且未據併辦，然經本院調借臺
    灣臺中地方法院檢察署九十四年度毒偵字第二一四三號案卷
    及臺中縣霧峰分局九十四年十一月三十日霧警偵字第０九四
    ００五六八六三號核閱結果，認上開部分與起訴部分犯行分
    別有連續犯裁判上一罪關係，本院自得併予審究。被告前於
    九十一年間因施用毒品案件，經起訴並聲請裁定強制戒治，
    由本院於九十一年九月二日以被告施用第一級毒品判處有期
    刑一年二月、施用第二級毒品判處有期徒刑七月，二者定應
    執行之刑為有期徒刑一年六月確定，強制戒治部分於九十一
    年六月十九日入所施以強制戒治，於九十二年六月十八日期
    滿，復於九十二年六月十九日入監執行，於九十三年十一月
    六日縮刑期滿執行完畢等情，有刑案資料查註紀錄表及臺灣
    高等法院被告前案紀錄表各一件在卷可稽，其受有期徒刑執
    行完畢後，五年之內再犯本件有期徒刑以上之罪，為累犯，
    應依刑法第四十七條之規定，遞加重其刑。爰審酌被告前已
    有施用毒品之素行，復經觀察勒戒、強制戒治及論罪科刑，
    為猶依然故我一再施用毒品，無視於毒品對於自身健康之戕
    害及國家對於杜絕毒品犯罪之禁令，然於本院審理中坦承犯
    行之犯後態度等一切情狀，量處如主文所示之刑。經警查獲
    其所有第一級毒品海洛因十二包（合計淨重十三．三０公克
    ，空包裝重三．七八公克，純度十三．五六％；，純質淨重
    一．０八公克）、十包（標示ＨＲ+者九包，合計淨重七．
    二四公克，空包裝重三．六四公克，純度二四．五七％，純
    質淨重一．七八公克；標示ＨＲ+S者一包含微量海洛因，淨
    重一．二七公克，空包裝重０．四０公克）、四包（含袋重
    分別為二公克、四公克、四．二公克、一．三公克），應依
    毒品危害防制條例第十八條第一項前段沒收銷燬之，其所有
    供預備施用第一級毒品之空夾鏈袋三包（九十四年四月二日
    二包，五月十一日查獲一包），為犯罪預備之物且為被告所
    有，應依刑法第三十八條第一項第二款沒收之。另查獲安非
    他命、安非他命吸食器一組及小皮包等物與本件施用第一級
    毒品案件無涉，自無從併予宣告沒收。又本件被告雖係自九
    十四年四月二日起開始連續施用第一級毒品，雖其開始施用
    時間係在前案最後事實審即臺灣高等法院臺中分院於九十四
    年六月二十八日以九十四年度上訴字第一０四九號駁回上訴
    宣示判決前，惟該案認定被告於九十四年三月二十二日第一
    審宣示判決後再犯施用毒品犯行，與該案並無連續犯裁判上
    一罪關係，有臺灣高等法臺中分院九十四年度上訴字第一０
    四九號判決一份在卷可參，而被告亦自承前案之後已有購買
    戒毒藥物等語，是被告自九十四年二月起至九十四年六月二
    十八日最後事實審宣示判決前之施用第一級毒品犯行，本院
    仍應實體審理，附此敘明。
據上論斷，應依刑事訴訟法第二百七十三條之一第一項、第二百
九十九條第一項前段，毒品危害防制條例第十條第一項、第十八
條第一項前段，刑法第十一條、第五十六條、第四十七條、第三
十八條第一項第二款，判決如主文。
中　　華　　民　　國　　94　　年　　12　　月　　30　　日
                  刑事第十四庭  法  官  陳  葳
上正本證明與原本無異。
如不服本判決，應於收受本判決後十日內向本院提出上訴書狀，
其未敘述上訴理由者，並得於提起上訴後十日內向本院補提理由
書狀（均須按他造當事人之人數附繕本）「切勿逕送上級法院」
。
                                書記官  張雅如
中　　華　　民　　國　　95　　年　　1 　　月　　3 　　日
附錄法條：
毒品危害防制條例第十條第一項
施用第一級毒品者，處六月以上五年以下有期徒刑。
